臺灣桃園地方法院刑事判決　　　　　　　95年度訴字第2618號
公　訴　人　臺灣桃園地方法院檢察署檢察官
被　　　告　甲○○
指定辯護人　本院公設辯護人　林銘宏
上列被告因違反槍砲彈藥刀械管制條例案件，經檢察官提起公訴
（95年度偵字第9548號），本院判決如下：
    主  文
甲○○未經許可，持有可發射金屬具有殺傷力之土造長槍，處有
期徒刑貳年，併科罰金新臺幣伍萬元，罰金部分如易服勞役，以
新臺幣壹仟元折算壹日。緩刑肆年，並向公庫支付新臺幣拾萬元
。扣案之土造長槍壹支（獲案後槍枝管制編號：0000000
000號）沒收。
    事  實
一、甲○○明知可發射金屬具有殺傷力之土造長槍係違禁物，未
    經許可，不得非法持有，惟其仍於民國九十五年四月初某日
    ，在新竹縣五峰鄉○○○○道上，向姓名年籍不詳綽號「阿
    道」之原住民成年男子，以新臺幣一萬五千元之價格，購得
    由具擊發機構之木質槍身及金屬槍管組合而成具有殺傷力之
    土造長槍一支（獲案後槍枝管制編號：000000000
    0號），「阿道」並贈送不具殺傷力之工業用底火五十四顆
    及小鋼珠十粒予甲○○，甲○○購得上開具有殺傷力之土造
    長槍後即將之放置在其所有之車號FJ－八○九三號自用小客
    車內而持有之。嗣於九十五年四月十四日下午四時許，甲○
    ○駕駛上開自用小客車行經桃園縣復興鄉○○村○鄰○○○
    ○○道路時為警當場查獲，並扣得前述具殺傷力之土造長槍
    一支及不具殺傷力之工業用底火五十四顆及小鋼珠十粒。
二、案經桃園縣政府警察局大溪分局報請臺灣桃園地方法院檢察
    署檢察官偵查起訴。
    理  由
一、上揭犯罪事實，業據被告甲○○迭於警詢、偵查及本院審理
    時坦承不諱，並有現場及槍彈照片共四張及車號FJ－八○九
    三號自用小客車車籍作業系統－查詢認可資料一份在卷可稽
    ，且有土造長槍一支及工業用底火五十四顆及小鋼珠十粒扣
    案可佐，而前開土造長槍一支經送鑑後（獲案後槍枝管制編
    號：0000000000號），認係由具擊發機構之木質
    槍身及金屬槍管組合而成之土造長槍，可裝填及擊發口徑○
    ．二七吋建築工業用彈（作為發射動力用），機械性能良好
    ，可供發射彈丸使用，認具殺傷力；另送鑑工業用底火五十
    四顆，認均係口徑○．二七吋建築工業用彈，均不具金屬彈
    頭，非為子彈之完整結構，認均不具殺傷力，且非屬槍砲、
    彈藥之主要組成零件等情，此有內政部警政署刑事警察局九
    十五年五月二十九日刑鑑字第○九五○○五六三九二號槍彈
    鑑定書及內政部九十五年十二月十九日內授警字第○九五○
    八七一八六四號函各一份在卷可憑（見偵卷第三三至三五頁
    、本院卷第一一頁）），足認被告前開自白與事實相符，堪
    以採信。本件事證明確，自應依法論科。
二、論罪科刑部分：
（一）查被告未經中央主管機關許可，無故持有前揭具殺傷力之
      土造長槍，核其所為，係犯槍砲彈藥刀械管制條例第八條
      第四項之未經許可持有可發射金屬具有殺傷力之土造長槍
      罪。被告係因經常爬山，深恐遭野生動物攻擊，始向前揭
      姓名年籍不詳綽號「阿道」之原住民成年男子購買上開具
      殺傷力之土造長槍用以防身，此情業據被告供承在卷（見
      偵卷第一一、二五頁），是其持有本件土造長槍顯非供自
      己或他人犯罪所用，應係對國家重典認識不夠深切，致犯
      此重罪，其性格尚非不可教化，依社會一般客觀事實足認
      其犯罪情狀堪可憫恕，雖宣告法定最低本刑三年，猶嫌過
      重，參照最高法院九十五年第二十一次刑事庭會議決議意
      旨，爰依裁判時刑法第五十九條之規定，減輕其刑。
（二）爰審酌被告犯罪後全盤供出犯行不諱，態度良好，及其僅
      持有土造長槍一支，數量亦非鉅大，暨其犯罪動機、目的
      、手段、生活狀況等一切情狀，量處如主文所示之刑。查
      被告行為後，刑法第四十二條業於九十四年二月二日經總
      統以華總一義字第○九四○○○一四九○一號令修正公布
      ，並於九十五年七月一日施行，修正前刑法第四十二條第
      二項但書規定易服勞役期間最長為六個月，修正後刑法第
      四十二條第三項但書則提高為一年，但修正前刑法第四十
      二條第二項前段規定易服勞役以一元以上三元（按係銀元
      ）以下折算一日，並依修正前罰金罰鍰提高標準條例第二
      條規定提高一百倍後，亦即以新臺幣三百元以上九百元以
      下折算一日，然依修正後刑法第四十二條第三項前段規定
      「易服勞役以新臺幣一千元、二千元或三千元折算一日」
      ，此已影響行為人刑罰之法律效果，自屬法律有變更，經
      比較新舊法之結果，本件易服勞役之期限若未逾六個月，
      修正後之規定得以較高之金額折算一日，而折抵出較少之
      易服勞役日數，則修正後規定對於被告較為有利，爰依修
      正後刑法第四十二條第三項前段之規定，就併科罰金之部
      分，諭知易服勞役之折算標準，以示懲戒。
（三）末查被告雖曾因菸酒管理法案件，經本院九十二年度壢簡
      字第一六八號刑事簡易判決判處有期徒刑三月，如易科罰
      金，以銀元三百元折算一日，緩刑二年，並於九十二年五
      月五日確定，然其緩刑未經撤銷，原宣告刑已失其效力，
      與未曾因故意犯罪受有期徒刑以上刑之宣告相同，此有臺
      灣高等法院被告前案紀錄表在卷可佐，其因一時短於思慮
      ，致觸本案犯行，惟於犯罪後已坦承犯行，悔意甚殷，經
      本次罪刑之宣告後，已知所警惕，而無再犯之虞，本院因
      認前開對其所宣告之刑，以暫不執行為適當，參酌最高法
      院九十五年五月二十三日刑事庭第八次會議決議意旨，依
      修正後刑法第七十四條第一項第一款之規定，宣告緩刑四
      年，並斟酌本案情節，依同條第二項第四款之規定，命被
      告向公庫支付新臺幣十萬元，以啟自新。
三、沒收部分：
    扣案之土造長槍一支（獲案後槍枝管制編號：000000
    0000號），業經鑑定具有殺傷力，已詳如前述，自屬違
    禁物，應依刑法第三十八條第一項第一款之規定宣告沒收。
    至其餘扣案之工業用底火五十四顆及小鋼珠十粒，既不具有
    殺傷力，亦非槍砲、彈藥之主要組成零件，已如前述，自非
    違禁物，且非供被告預備為前揭犯行，或為前開犯行所用、
    所得之物，爰不予宣告沒收之。
據上論斷，應依刑事訴訟法第二百九十九條第一項前段，槍砲彈
藥刀械管制條例第八條第四項，修正後刑法第十一條前段、第二
條第一項但書、第四十二條第三項前段、第五十九條、第七十四
條第一項第一款、第二項第四款、第三十八條第一項第一款，判
決如主文。
本案經檢察官楊挺宏到庭執行職務。
中　　華　　民　　國　　96　　年　　 2　　月　　 6  　日
                  刑事第八庭  審判長法　官　曾家貽
                                    法  官  陳彥宏
                                    法  官  吳為平
以上正本證明與原本無異。
如不服本判決，應於送達後十日內，向本院提出上訴狀。
                                    書記官  江惠婷
中　　華　　民　　國　　96　　年　　2 　　月　　7 　　日
附論罪科刑依據之法條：
槍砲彈藥刀械管制條例第八條第四項
未經許可，持有、寄藏或意圖販賣而陳列第一項所列槍枝者，處
三年以上十年以下有期徒刑，併科新臺幣七百萬元以下罰金。
